# 关于净资产折股及股权转让以何种口径计算

提问人：zhangyouquan829 时间：2020-09-25 10:33:08
陈版您好：
有限公司整体改制成股份有限公司、及公司股权转让（假设公司下面均存在子公司且编制合并报表），是否均是以母公司净资产折股及母公司净资产为基础计算股权转让价格，而不是以合并报表的净资产折股及合并报表净资产为基础计算股权转让价格？
谢谢！

回答人：chenyiwei
1 、有限责任公司整体变更为股份有限公司属于法人行为，其折股的基础是原有限责任公司个别报表层面的账面净资产（扣减专项储备、一般风险准备）。
2 、股权转让价格的确定是交易双方谈判的结果，更多地依据评估值确定转让价格。如果个别报表和合并报表层面的净资产差异较大，则依据个别报表层面的账面净资产作价转让很可能是不公允的。